【裁判字號】    97,易,2118
【裁判日期】    980527
【裁判案由】    竊盜等
【裁判全文】
臺灣臺南地方法院刑事判決              97年度易字第2118號
公  訴  人  臺灣臺南地方法院檢察署檢察官
被      告  丙○○
上列被告因竊盜案件，經檢察官提起公訴（九十七年度偵字第一
一九九八號），本院判決如下：
    主  文
丙○○竊盜，處有期徒刑參月，如易科罰金，以新台幣壹仟元折
算壹日；又服用酒類，不能安全駕駛動力交通工具而駕駛，處有
期徒刑貳月，如易科罰金，以新台幣壹仟元折算壹日，應執行有
期徒刑肆月，如易科罰金，以新台幣壹仟元折算壹日。
    事  實
一、丙○○前於九十四年間，因酒醉駕車公共危險案件，經本院
    以九十四年度交簡字第一二九０號刑事簡易判決判處罰金銀
    元一萬元確定（不構成累犯）。丙○○復於九十七年八月十
    日下午，在臺南市○區○○路與莊敬路口飲用啤酒、米酒，
    已達於不能安全駕駛之程度，然於同日十七時三十分許，見
    乙○○所有停放於該處之車牌號碼ＬＣＣ－四三八號重型機
    車車鑰匙未拔，竟意圖為自己之不法之所有，以該鑰匙開啟
    前該機車電源發動該車而竊取之。丙○○復明知其控制力及
    注意力均已達無法安全駕駛動力交通工具之程度，竟仍騎乘
    該車離去，適為乙○○發現並大聲喝令追趕不及，嗣路人林
    志丞騎乘機車搭載鄭雅惠行經該處見狀，遂追循丙○○行蹤
    至臺南市○○路「小東公園」內涼亭，見丙○○停車休息，
    林志丞即留鄭雅惠在場察看並返回通知乙○○前情且報警查
    緝，嗣經警到場當場查獲並檢測其呼氣酒精濃度達每公升零
    點八七毫克。
二、案經台南市警察局第一分局報告台灣台南地方法院檢察署檢
    察官偵查起訴。
    理  由
壹、證據能力之判斷：按被告以外之人於審判外之陳述，經當事
    人於審判程序同意作為證據，法院審酌該言詞陳述或書面陳
    述作成時之情況，認為適當者，亦得為證據，刑事訴訟法第
    一百五十九條之五第一項定有明文。查被告於本院審理時對
    證人乙○○、林志丞等人於警詢時及偵訊中所為筆錄之證據
    能力均不爭執，且本院依卷內資料審酌該警詢及偵訊筆錄作
    成時之情況，亦認為並未有何違背法律或其他相關規定之情
    事，而應認為適當，是依刑事訴訟法第一百五十九條之五第
    一項之規定，上開證人等於警詢及偵訊所作之筆錄，為傳聞
    法則之例外而具有證據能力，本院自得引為判決參考之依據
    ，先予敘明。
貳、實體之認定：
一、訊據被告於本院審理時，固坦承酒後駕車與在前揭時地騎乘
    被害人前開機車離去等情，惟矢口否認涉有竊盜罪嫌，辯稱
    ：其誤認被害人之機車為其友人所有而騎走，事後發現有異
    後，懼遭失主毆打，故將機車停放後離去，並無竊盜之意云
    云。
二、經查：
  (一)被告於前揭時地酒後騎車等情，業據被告於本院審理時自承
    不諱，並有刑法第一八五條之三案件測試觀察紀錄表及酒精
    濃度測定紀錄表各一份在卷可稽，被告酒醉駕車之公共危險
    犯行明確，堪以認定。
  (二)被告於九十七年八月十日下午，在臺南市○區○○路與莊敬
    路口處，以被害人乙○○置於停放在該處之車牌號碼ＬＣＣ
    －四三八號重型機車上之鑰匙，開啟前該機車電源並騎乘該
    車至臺南市○○路「小東公園」內涼亭停放一節，業據被告
    於本院審理時供述明確，核與被害人乙○○於警詢及偵查中
    之證述相符，此部分事實應堪認定。
  (三)訊據被告於本院審理時雖辯稱：其與綽號「涂仔」友人相約
    要去烏山頭工作，當日係誤認被害人之機車係綽號「涂仔」
    所有之機車，其欲騎乘該機車至公園處等候「涂仔」云云。
    惟被告自承僅知「涂仔」之機車之顏色與排氣量，但對足以
    辨識機車所有權歸屬之車號並無所悉，亦不知「涂仔」機車
    之廠牌云云（參見本院卷第七０頁），是被告如何得以誤會
    被害人之機車為其友人「涂仔」所有之機車？況被告亦自承
    其友人「涂仔」並未同意其騎乘機車，被告何以擅自騎走該
    機車？且被告若係誤會該機車為綽號「涂仔」所有之物，亦
    無於未事先告知之情形下，擅自將之騎走，使「涂仔」無從
    使用該車之理。是被告前開所辯，顯有諸多不合常理之處，
    難以採信。復參以證人乙○○於偵查中亦證稱：伊發現被告
    騎走機車時，距離約四十至五十步距離，伊起身追被告並大
    喊「你怎麼騎我的車？」，被告聽到後加速離開等語（參見
    偵卷第二八頁），足見被告於騎乘前開機車時，本已知悉該
    機車並非其友人「涂仔」所有之機車，並有意竊取之，否則
    被告聽聞被害人在後高喊追逐時，亦應停車確認，而非加速
    離開以避追緝。從而，堪認被告確係本於竊盜之故意而竊取
    前揭機車。被告辯稱：誤認前開機車為友人所有，並無竊盜
    之意云云，與事實不符，當無可採。
  (四)綜上所述，被告酒醉駕車、竊盜等犯行，均已臻明確，堪以
    認定，應依法論科。
二、核被告所為係犯刑法第一百八十五條之三之酒醉駕車公共危
    險罪、第三百二十條第一項之竊盜罪。被告所犯前揭犯罪，
    犯意各別，行為互異，應予分論併罰。爰審酌被告犯罪動機
    、手段、所得非豐、前已曾因酒醉駕車遭科處罰責，本次猶
    然再犯、犯罪後坦承酒醉駕車之公共危險犯行，惟就竊盜部
    分否認犯行之態度等一切情狀，分別量處如主文所示之刑，
    並諭知定應執行刑及易科罰金之折算標準，以資懲儆。
據上論斷，應依刑事訴訟法第二百九十九條第一項前段，刑法第
一百八十五條之三、第三百二十條第一項、第五十一條第五款、
第四十一條第一項前段，刑法施行法第一條之一，判決如主文。
本案經檢察官甲○到庭執行職務
中    華    民    國    98    年    5     月    27    日
                        刑事第十二庭
                            法  官  卓穎毓
以上正本證明與原本無異。
如不服本判決應於收受本判決後10日內向本院提出上訴書狀，並
應敘述具體理由。如未敘述上訴理由者，應於上訴期間屆滿後20
日內向本院補提理由書狀（均須按他造當事人之人數附繕本）「
切勿逕送上級法院」。
                            書記官  秦建華
中    華    民    國    98    年    5     月    27    日
附錄法條：
中華民國刑法第185條之3
服用毒品、麻醉藥品、酒類或其他相類之物，不能安全駕駛動力
交通工具而駕駛者，處1年以下有期徒刑、拘役或科或併科15萬
元以下罰金。
中華民國刑法第320條
意圖為自己或第三人不法之所有，而竊取他人之動產者，為竊盜
罪，處5年以下有期徒刑、拘役或500元以下罰金。
意圖為自己或第三人不法之利益，而竊佔他人之不動產者，依前
項之規定處斷。
前二項之未遂犯罰之。


司法院資訊處製作；財團法人民間司法改革基金會備份。
